【裁判字號】    89,易,3835
【裁判日期】    891221
【裁判案由】    毒品危害防制條例
【裁判全文】
臺灣高雄地方法院刑事判決                        八十九年度易字第三八三五號
    公  訴  人  臺灣高雄地方法院檢察署檢察官
    被      告  甲○○
右列被告因毒品危害防制條例案件，經檢察官提起公訴（八十九年度偵字第一０九一
０號），本院判決如左：
    主  文
甲○○持有第一級毒品，處有期徒刑參月，如易科罰金以參佰元折算壹日。
扣案之第一級毒品海洛因（驗後淨重零點玖伍公克）沒收銷燬之。
    事  實
一、甲○○於民國八十三年間，因違反麻醉藥品管理條例及肅清煙毒條例案件，經台
    灣高雄地方法院分別於八十三年十月十八日及八十五年一月十八日，以八十三年
    訴字第一七七五號及八十四年訴字第一九六號判處有期徒刑三年三月及三年五月
    確定，二罪合併接續執行，於八十七年一月三日假釋出獄（刑滿日為九十年七月
    六日），仍不知警惕。復於八十九年四月初某日，向綽號「阿弟」者以新台幣（
    下同）五千元購入第一級毒品海洛因一包（驗後淨重０．九五公克），旋未經許
    可持有之。嗣於八十九年五月十二日晚上九時三十分許，在高雄市○○區○○街
    二二０號前，為警臨檢自其手提包內當場查獲並扣得有上開毒品海洛因一包。
二、案經高雄市政府警察局移送台灣高雄地方法院檢察署檢察官偵查起訴。
    理  由
一、訊據被告甲○○對於右揭時地為警在其手提包內查獲第一級毒品海洛因一包之事
    實固不諱言，惟矢口否認該海洛因係其所持有，辯稱：查扣之海洛因係伊朋友綽
    號「阿弟」之姓名年籍不詳男子所有，當日「阿弟」要伊載至中東街附近找朋友
    ，「阿弟」下車沒多久，警察就來查獲，因伊手提包拉鍊未拉，「阿弟」可能順
    手將毒品放在伊手提包內云云。惟查扣案之第一級毒品海洛因一包係被告於八十
    九年四月初，向綽號「阿弟」之男子，以五千元之代價購得，尚未施用即為警查
    獲等情，業據被告於警訊時供承明白（見八十九年五月十二日警訊筆錄），證人
    即現場查獲被告之警員陳耀宗亦於偵查中到庭證稱：「案發當天，我係值便衣巡
    邏，與同仁巡邏至高雄市○○路與開封街附近時，發現被告一人獨坐車內，車未
    熄火，覺得行跡可疑，遂將所駕駛之車輛及機車停放在被告所駕駛車輛之前後，
    下車盤查請被告出示證件，被告見狀即刻倒車撞倒機車逃逸，我們乃騎乘機車尾
    隨追趕，追至中東街查獲地點時，被告停車下車，我們就上前盤查，因被告曾駕
    車逃逸，我們就特地調閱其前科資料，發現被告有毒品前科，故特別注意其隨身
    物品」，「我們請被告出示證件，被告在翻動其手提包時，我們看見皮包內有海
    洛因。」等語屬實，苟上開扣案毒品確係綽號「阿弟」者放於其手提包內，則何
    以被告於為警查獲及警訊時均未提及此事，而於審理中方為此抗辯，顯係心虛卸
    責之詞，不足信採。再扣案之白色粉末經送法務部調查局鑑驗結果，確係毒品海
    洛因成份，驗後淨重０．九五公克一節，有該局鑑定通知書附卷可憑。事證明確
    ，被告持有第一級毒品之犯行洵堪認定。
二、核被告所為，係犯毒品危害防制條例第十一條第一項持有第一級毒品罪。被告所
    犯上開二罪合併接續執行，並合併計算其最低應執行刑而獲准假釋，其已執行之
    期間及假釋之範圍自應包括執行之二罪，其雖於執行前罪刑滿後五年內之假釋期
    間再犯有期徒刑以上之罪者，亦不應構成累犯（最高法院八十八年七月二十日刑
    事庭會議參照），是被告並無累犯加重規定之情事，附此敘明。爰審酌被告持有
    毒品之數量尚小，犯罪情節並非重大，及其犯後執詞辯解，且初拒不到案，經通
    緝始到案等情，量處如主文所示之刑，並諭知易科罰金之折算標準，以資懲儆。
    另扣案之毒品海洛因，淨重０．九五公克，乃屬第一級毒品，併依毒品危害防制
    條例第十八條前段規定宣告沒收銷燬之。
據上論斷，應依刑事訴訟法第二百九十九條第一項前段、毒品危害防制條例第十一條
第一項、第十八條前段、罰金罰鍰提高標準條例第二條前段，判決如主文。
中    華    民    國    八十九    年       十二    月         二十一    日
                                  臺灣高雄地方法院刑事第六庭
                                      法  官    趙家光
右正本證明與原本無異。
如不服本判決，應於判決送達後十日內，向本院提出上訴狀。
                                      書記官    董明惠
中    華    民    國    八十九    年       十二    月         二十一    日
毒品危害防制條例第十一條第一項：
持有第一級毒品者，處三年以下有期徒刑、拘役或新台幣五萬元以下罰金
。


司法院資訊處製作；財團法人民間司法改革基金會備份。
